【裁判字號】    95,易,145
【裁判日期】    950818
【裁判案由】    竊盜等
【裁判全文】
臺灣基隆地方法院刑事判決               95年度易字第145號
公  訴  人  臺灣基隆地方法院檢察署檢察官
被      告  乙○○
                    現另案在台灣基隆監獄執行
上列被告因竊盜等案件，經檢察官提起公訴（95年度偵字第1512
號），嗣經本院合議改採簡式審判程序審理，本院判決如下：
    主  文
乙○○攜帶兇器竊盜未遂，累犯，處有期徒刑陸月，如易科罰金
以銀元參佰元即新台幣玖佰元折算壹日。
扣案之美工刀壹支沒收。
    事  實
一、乙○○前於民國88年間，因轉讓二級毒品案件，經本院於88
    年5月20日判處有期徒刑7月確定，再因施用第二級毒品案件
    ，經本院於89年5月15日判處有期徒刑6月確定；二罪刑接續
    執行至90年9月17日執行完畢，猶不知悔改，復基於意圖為
    自己不法之所有，於95年3月15日凌晨1時50分許，趁深夜時
    分，臺北縣瑞芳鎮台二線75.7公里無人行經之機會，乙○○
    攜帶其所有，客觀上足以對人之生命、身體安全構成威脅之
    美工刀1支，割下丙○○所有車號496-KE號曳引車車頭後方
    之車窗橡膠，繼而將該玻璃卸下，因而毀損該車窗玻璃之擋
    風雨及防閑功能，正欲侵入車內竊盜時，為丙○○當場發現
    後報警查獲，並扣得上述美工刀1支。
二、案經丙○○訴由臺北縣政府警察局瑞芳分局報告臺灣基隆地
    方法院檢察署檢察官偵查起訴。
    理  由
一、訊據被告乙○○對於上開事實坦認無虛，核與告訴人丙○○
    於警詢中指訴之情節相符，並有美工刀1支扣案可佐，復有
    現場照片四幀附卷可稽，是本件事證明確，被告犯行堪以認
    定。
二、被告犯案時所攜美工刀，客觀上足以對人之生命、身體法益
    構成危害，故核其所為係犯刑法第321條第2項、第1項第3款
    之加重竊盜未遂罪、第354條之毀損罪。查被告行為後，94
    年1月7日修正公布之刑法，自95年7月1日施行，修正後之刑
    法刪除第55條關於牽連犯之規定，本件被告所犯上開各罪具
    有牽連犯之關係，依修正前即行為時之規定，應從一重之加
    重竊盜未遂罪處斷；依修正後之刑法既已刪除牽連犯之規定
    ，則所犯上述各罪應依數罪併罰之規定分論併罰，比較新舊
    法之規定，修正後之規定並非較有利於被告，依刑法第2條
    第1項之規定，應適用行為時之法律，即適用修正前刑法第
    55條牽連犯之規定，從一重之加重竊盜未遂罪處斷。被告曾
    有如前所述之犯罪科刑及刑之執行情形，此有臺灣高等法院
    被告前案紀錄表在卷可稽，其於有期徒刑執行完畢後，5年
    以內再犯本件，其不論依修正前之刑法第47條，或修正後之
    刑法第47條第1項之規定，均構成累犯，對被告而言並無有
    利或不利之情形，自不生新舊法比較之問題，應逕依修正前
    之刑法第47條，論以累犯，並加重其刑。被告行為未遂，無
    論依修正前刑法第26條前段或修正刑法第25條第2項之規定
    ，均得減輕其刑，並無不同，應直接適用修正前刑法第26條
    前段之規定減輕之，並先加後減。爰審酌被告不思以正當工
    作換取財物，反妄圖藉諸竊盜方式不勞而獲、迄今未賠償被
    害人所受損害、其行為方式對被害人及社會之危害等一切情
    狀，量處如主文所示之刑。復按行為後法律有變更者，適用
    行為時之法律。但行為後之法律有利於行為人者，適用最有
    利於行為人之法律，刑法第2條第1項定有明文。被告於犯罪
    時之刑法第41條第1項前段規定：「犯最重本刑為5年以下有
    期徒刑以下之刑之罪，而受6個月以下有期徒刑或拘役之宣
    告，因身體、教育、職業、家庭之關係或其他正當事由，執
    行顯有困難者，得以1元以上3元以下折算一日，易科罰金。
    」又被告行為時之易科罰金折算標準，修正前罰金罰鍰提高
    標準條例第2條前段（現已刪除）規定，就其原定數額提高
    為100倍折算1日，則被告行為時之易科罰金折算標準，應以
    銀元300元折算1日，經折算為新臺幣後，應以新臺幣900元
    折算為1日。惟95年7月1日修正公布施行之刑法第41條第1項
    前段則規定：「犯最重本刑為五年以下有期徒刑以下之刑之
    罪，而受六個月以下有期徒刑或拘役之宣告者，得以新臺幣
    一千元、二千元或三千元折算一日，易科罰金。」比較修正
    前後之易科罰金折算標準，以95年7月1日修正公布施行前之
    規定，較有利於被告，則應依刑法第2條第1項前段，適用修
    正前刑法第41條第1項前段規定，定其折算標準。另刑法第
    354條係72年6月26日以前修正之刑法條文，該條項之罰金刑
    ，按罰金罰鍰提高標準條例第1條前段之規定，提高（以銀
    元計）至十倍，而按95年6月24 日修正公布、自95年7月1日
    施行之刑法施行法第1條之1第2項前段之規定，該條項之罰
    金刑，提高（以新台幣計）至卅倍，二者經適用後之罰金刑
    提高規定並無不同，仍應依罰金罰鍰提高標準條例第1條前
    段之規定以提高罰金刑。扣案之美工刀1支，為被告所有，
    供本案犯罪之所用，業據其供陳明確，應依刑法第38條第1
    項第2款規定宣告沒收。
據上論斷，應依刑事訴訟法第273條之1第1項、第299條第1項前
段，刑法第2條第1項前段、第321條第2項、第1項第3款、第354
條、（修正前）第55條、（修正前）第47條、（修正前）第26條
前段、（修正前）第41條第1項前段、第38條第1項第2款，罰金
罰鍰提高標準條例第1條前段、（修正前）第2條，現行法規所定
貨幣單位折算新台幣條例第2條，判決如主文。
本案經檢察官甲○○到庭執行職務
中    華    民    國    95    年    8     月    18    日
                  刑事第四庭法    官  曾雨明
以上正本證明與原本無異。
對於本件判決如有不服，應於收受送達後10日內，向本院提出上
訴書狀，上訴於臺灣高等法院。
中    華    民    國    95    年    8     月    22    日
                            書 記 官  王靜敏
附錄法條：
中華民國刑法第321條第2項、第1項第3款：
（加重竊盜罪）
犯竊盜罪而有左列情形之一者，處 6 月以上、 5 年以下有期徒
刑：
一、於夜間侵入住宅或有人居住之建築物、船艦或隱匿其內而犯
    之者。
二、毀越門扇、牆垣或其他安全設備而犯之者。
三、攜帶兇器而犯之者。
四、結夥三人以上而犯之者。
五、乘火災、水災或其他災害之際而犯之者。
六、在車站或埠頭而犯之者。
前項之未遂犯罰之。
中華民國刑法第354條：
（毀損器物罪）
毀棄、損壞前二條以外之他人之物或致令不堪用，足以生損害於
公眾或他人者，處2年以下有期徒刑、拘役或5百元以下罰金。


司法院資訊處製作；財團法人民間司法改革基金會備份。
